【裁判字號】    99,易,742
【裁判日期】    990617
【裁判案由】    傷害
【裁判全文】
臺灣高雄地方法院刑事判決               99年度易字第742號
公  訴  人  臺灣高雄地方法院檢察署檢察官
被      告  甲○○
選任辯護人  方春意律師
上列被告因傷害案件，經檢察官提起公訴（98年度偵字第36617
號），本院判決如下：
    主  文
甲○○犯傷害罪，處拘役參拾日，如易科罰金，以新臺幣壹仟元
折算壹日。
    事  實
一、甲○○於民國98年10月25日上午10時25分許，駕駛車牌號碼
    6926-GR 號自用小客車，沿高雄市苓雅區○○○路由東往西
    方向行駛，適丙○○騎乘車牌號碼508-EDV 號重型機車，亦
    沿同路段同方向行駛，因丙○○認為甲○○駕車變換車道時
    未顯示方向燈，險與丙○○發生車禍，丙○○遂騎車至甲○
    ○前方回頭瞪視甲○○，甲○○因而在高雄市苓雅區○○○
    路470 號前停車，丙○○則將騎乘之上開重型機車停在甲○
    ○駕駛之上開汽車左後車門處，雙方發生口角爭執，甲○○
    打開駕駛座車門下車後，竟基於傷害之犯意，以雙手接續推
    打丙○○胸部2 次，致丙○○受有左側胸部挫傷（6 ×6 公
    分）之傷害（右側胸部因丙○○背側背包保護而未成傷）。
二、案經丙○○訴由高雄市政府警察局苓雅分局報告臺灣高雄地
    方法院檢察署檢察官偵查起訴。
    理  由
一、證據能力部分：
  (一)證人丙○○於警詢之陳述：
    按被告以外之人（包括證人、鑑定人、告訴人、被害人及共
    同被告等）於審判外之言詞或書面陳述，除法律有規定者外
    ，不得作為證據；被告以外之人於檢察事務官、司法警察官
    或司法警察調查中所為之陳述，與審判中不符時，其先前之
    陳述具有較可信之特別情況，且為證明犯罪事實存否所必要
    者，得為證據，刑事訴訟法第159 條第1 項、第159 條之2
    分別定有明文。經查，告訴人丙○○業以證人身分於本院審
    理時到庭具結作證，並接受交互詰問，而其於警詢時之陳述
    ，與於本院所證內容並無明顯不同，其於警詢時之陳述亦無
    較可信之特別情況，揆諸前揭規定，自不具證據能力。
  (二)證人丙○○於偵訊之陳述：
    按被告以外之人於偵查中向檢察官所為之陳述，除顯有不可
    信之情況者外，得為證據，刑事訴訟法第159 條之1 第2 項
    定有明文。立法者係以現階段刑事訴訟法規定檢察官代表國
    家偵查犯罪、實施公訴，依法有訊問被告、證人、鑑定人之
    權，且實務運作時，偵查中檢察官向被告以外之人所取得之
    陳述，原則上均能遵守法律規定，不致違法取供，其可信性
    甚高，為兼顧理論與實務，而對被告以外之人於偵查中向檢
    察官所為之陳述，除顯有不可信之情況者外，得為證據（最
    高法院95年度臺上字第6675號判決意旨參照）。證人丙○○
    於偵查中以證人身分向檢察官具結所為之陳述，性質上雖屬
    傳聞證據，惟證人丙○○業於本院以證人身分到庭具結作證
    ，並接受交互詰問，對被告詰問、對質之權利並未剝奪；且
    證人丙○○於本院審理時未曾提及檢察官在偵查時有何不法
    取供之情形，亦無證據顯示其偵訊之陳述係遭受強暴、脅迫
    、詐欺、利誘等外力干擾情形，或在影響其心理狀況致妨礙
    其自由陳述等顯不可信之情況下所為，並參酌上開判決意旨
    ，是應認證人丙○○已具結之偵訊陳述具證據能力。
  (三)本判決所引用認定被告犯有本件犯行之其餘傳聞證據：
    按被告以外之人於審判外之言詞或書面陳述，除法律有規定
    者外，不得作為證據；又被告以外之人於審判外之陳述，雖
    不符刑事訴訟法第159 條之1 至第159 條之4 之規定，而經
    當事人於審判程序同意作為證據，法院審酌該言詞陳述或書
    面陳述作成時之情況，認為適當者，亦得為證據；當事人、
    代理人或辯護人於法院調查證據時，知有該法第159 條第1
    項不得為證據之情形，而未於言詞辯論終結前聲明異議者，
    視為有前項之同意，刑事訴訟法第159 條第1 項、第159 條
    之5 分別定有明文。本判決所引用之其餘各項證據資料，其
    屬於被告以外之人於審判外之陳述者，均據當事人於本院審
    理中或同意作為證據或未於言詞辯論終結前聲明異議，本院
    審酌上開證據作成時之情況，亦無不當取供等情形，認為以
    之作為本案之證據亦屬適當，核諸上開說明，應有證據能力
    。
二、訊據被告甲○○矢口否認有何傷害之犯行，辯稱：伊沒有打
    告訴人丙○○，是丙○○來頂伊的手云云。經查：
  (一)被告於98年10月25日上午10時25分許，駕駛車號6926- GR號
    自用小客車，沿高雄市苓雅區○○○路由東往西方向行駛，
    適告訴人騎乘車號508-EDV 號重型機車，亦沿同路段同方向
    行駛，因告訴人認為被告駕車變換車道時未顯示方向燈，險
    與告訴人發生車禍，告訴人遂騎車至被告前方回頭瞪視被告
    ，雙方因而在高雄市苓雅區○○○路470 號前停車發生口角
    ；告訴人於98年10月25日10時55分至高雄市立民生醫院診斷
    結果係左胸壁挫傷（6 ×6 公分）等情，業據證人即告訴人
    丙○○於偵訊、本院審理時證述屬實（偵卷第11頁、本院易
    字卷第21-32 頁），並有高雄市立民生醫院98年10月25日診
    斷證明書、病歷資料（警卷第8 頁、偵卷第5-9 頁）、98年
    12月18日函暨附件（偵卷第5-9 頁）、6926-GR 車號自用小
    客車之車籍查詢基本資料詳細畫面（警卷第11頁）、高雄市
    政府警察局苓雅分局福德二路派出所受理刑事案件報案三聯
    單（警卷第12頁）在卷可憑，復為被告所不爭執（本院審易
    卷第31-32 頁），此部分事實自堪認定。
  (二)證人即告訴人丙○○於偵訊及本院審理時均一致證稱：案發
    時伊騎乘之機車停在被告駕駛之汽車左後側車門處，被告一
    打開駕駛座車門下車後，沒有說任何話，就以雙手推打伊之
    左、右胸部，伊退後2 步後，被告又以雙手再推打伊之左、
    右胸部1 次；被告2 次推的位置都一樣，是雙手一起推，因
    伊背側背包，所以右肩較有保護；嗣被告說「走，來釘孤枝
    （臺語）」，被告的太太就過來拉著被告跑，伊馬上以持有
    行動電話門號0000000000號報警，警員帶伊回警局後，說伊
    之左胸傷勢較明顯，請伊先去看醫生開診斷書等語（偵卷第
    11頁、本院易字卷第28-32 頁），並提出本件案發時被告駕
    駛車號6926-GR 號自用小客車與其騎乘車號508-EDV 號重型
    機車之相對位置相片（本院易字卷第55頁）、手繪相對位置
    圖（本院易字卷第51頁）在卷可參，核與證人丙○○於案發
    當日至高雄市立民生醫院就診之診斷證明書記載左胸壁挫傷
    （6 ×6 公分）乙節（警卷第8 頁）相符，參以告訴人持用
    之門號0000000000號於本件案發當日10時30分44秒確有撥打
    至110 ，且當時基地臺位置在高雄市苓雅區○○○路18號12
    樓頂之情，有上開門號98年10月25日雙向通聯紀錄在卷可憑
    （偵卷第16-18 頁），又被告與告訴人因行車糾紛互相對罵
    ，被告因生氣下車與告訴人對嗆等情，業據被告於本院審理
    時供承屬實（本院易字卷第45頁），衡情，被告與告訴人間
    發生激烈言語衝突後，被告情緒激憤，應可預見其以雙手向
    前伸展接觸告訴人之胸部將可能會造成告訴人胸部傷害，而
    告訴人於案發後旋即撥打電話報案，並於半小時內前往醫院
    就診已如前述，堪信證人丙○○上開傷害，確係被告以雙手
    推打所致無訛，是被告前揭傷害犯行，應堪認定。
  (三)證人乙○○於偵訊及本院審理時證稱：案發當天伊絕對沒有
    看到被告用力推打告訴人，伊只有看到被告手一直放在胸前
    保護自己，被告雙手沒有碰到告訴人等語（偵卷第12-13 頁
    、本院易字卷第35-36 頁），惟其於本院審理時亦證稱：伊
    沒有看到被告開車門下來那瞬間，伊僅看到被告與告訴人去
    慢車道時的情形等語（本院易字卷第37頁），而被告於打開
    駕駛座車門後旋以雙手推打告訴人之情，業經本院認定如前
    ，是證人乙○○既未目擊被告下車後與告訴人發生肢體接觸
    之情，其上開證述自難據為被告有利之認定。況被告於本院
    審理時亦供承：本件案發時伊伸起雙手在胸前掌心對著告訴
    人要保護自己，因告訴人比伊高大，伊之雙手就推在告訴人
    之胸部上，伊承認雙有有接觸到告訴人之胸部等語（本院審
    易卷第31、46頁），而告訴人身高182 公分、體重89公斤，
    被告身高165 公分、體重73公斤，業據告訴人與被告2 人供
    陳在卷（本院易字卷第40頁），並有本院當庭拍攝2 人之照
    片附卷可參（本院易字卷第50頁），益徵告訴人前揭傷害確
    係被告以雙手推向告訴人所致無訛。
  (四)綜上所述，本案事證明確，被告上開犯行堪以認定，應依法
    論科。
三、核被告所為，係犯刑法第277 條第1 項傷害罪。被告於上開
    時、地接續以前揭方式推打告訴人胸部，係於密切接近之時
    間內為之，侵害法益同一，依一般社會健全觀念，在時間差
    距上，難以強行分開，在刑法評價上，以視為數個舉動之接
    續施行，合為包括之一行為予以評價，較為合理，為接續犯
    ，此部分僅成立單純之包括一罪。爰審酌被告甲○○無犯罪
    前科，有臺灣高等法院被告前案紀錄表在卷可按，素行尚可
    ，因行車糾紛出手傷人，實有不該，及犯罪之動機、手段、
    未與告訴人達成和解、告訴人受傷程度等一切情狀，量處如
    主文所示之刑，並諭知易科罰金之折算標準，以資懲儆。
據上論斷，應依刑事訴訟法第299 條第1 項前段，刑法第277 條
第1 項、第41條第1 項前段，刑法施行法第1 條之1 ，判決如主
文。
本案經檢察官李怡增到庭執行職務。
中    華    民    國    99    年    6     月    17    日
              刑事第十六庭  審判長法  官  曾逸誠
                                  法  官  王靖茹
                                  法  官  姚水文
以上正本證明與原本無異。
如不服本判決應於收受送達後10日內向本院提出上訴書狀，並應
敘述具體理由；如未敘述上訴理由者，應於上訴期間屆滿後20日
內向本院補提理由書（均須按他造當事人之人數附繕本）「切勿
逕送上級法院」。
中    華    民    國    99    年    6     月    18    日
                                  書記官  蔡靜雯
附錄本案論罪科刑法條：
刑法第277條第1項
傷害人之身體或健康者，處 3 年以下有期徒刑、拘役或 1 千元
以下罰金。

司法院資訊處製作；財團法人民間司法改革基金會備份。
